【裁判字號】    95,訴,42
【裁判日期】    950222
【裁判案由】    毒品危害防制條例
【裁判全文】
臺灣基隆地方法院刑事判決                95年度訴字第42號
公  訴  人  臺灣基隆地方法院檢察署檢察官
被      告  甲○○
上列被告因違反毒品危害防制條例案件，經檢察官提起公訴（94
年度毒偵字第3164號、第3257號），被告為有罪之陳述，本院合
議庭裁定由受命法官獨任以簡式審判程序進行審理，並判決如下
：
    主  文
甲○○連續施用第一級毒品，累犯，處有期徒刑捌月。扣案之第
一級毒品海洛因（毛重零點貳公克）併同無法析離之分裝袋壹只
，沒收銷燬之；注射針筒貳支，均沒收。
    事  實
一、甲○○前有竊盜前科，又因竊盜案件，經本院以93年度訴字
    第278號判決判處有期徒刑6月確定，甫於民國94年6 月22日
    縮刑期滿執行完畢。其前因施用毒品案件，經二度送觀察、
    勒戒後，均認無繼續施用毒品之傾向，由臺灣基隆地方法院
    檢察署檢察官分別於88年6月28日、90年12月5日，各以88年
    度偵字第3866號、90年度毒偵字第1560號為不起訴處分確定
    ，並分別於88年6月29日、90年12月7日執行完畢釋放。
二、甲○○不思戒除毒癮，猶基於施用第一級毒品海洛因之概括
    犯意，自94年10月初起，至95年1 月下旬止，在其位於基隆
    市○○街81之13號住處，以注射針筒施打右手血管之方式，
    連續施用第一級毒品海洛因，平均每二、三日施用一次。嗣
    為警先於94年10月30日下午2 時50分許，在基隆市○○路12
    巷巷口前查獲，並扣得注射針筒1 支；再於94年12月2 日上
    午10時55分許，在基隆市○○街162 巷巷口前查獲，並扣得
    第一級毒品海洛因1包（毛重0.2公克）及注射針筒1 支。經
    警二度採集其尿液送驗，結果均呈海洛因之嗎啡陽性反應，
    而悉上情。
三、案經基隆市警察局第一分局、第二分局分別報告臺灣基隆地
    方法院檢察署檢察官偵查起訴。
    理  由
壹、程序事項
    查本件被告甲○○所犯者非為死刑、無期徒刑、最輕本刑為
    3 年以上有期徒刑之罪或高等法院管轄第一審案件，其於準
    備程序進行中，先就被訴事實為有罪之陳述，經告知其簡式
    審判程序之旨，並聽取公訴人、被告之意見後，本院業已依
    刑事訴訟法第273條之1第1 項之規定，裁定由受命法官獨任
    以簡式審判程序進行本案之審理。
貳、實體事項
一、前揭事實業據被告於本院審理時坦承不諱，並有扣案之第一
    級毒品海洛因1包（毛重0.2公克）、注射針筒2 支可憑。而
    被告為警查獲後所二度採集之尿液檢體，經送請檢驗，結果
    均呈海洛因之嗎啡陽性反應（由於海洛因在人體內會代謝成
    嗎啡，因此涉嫌海洛因之吸食者，係檢驗其尿液中之嗎啡反
    應），有臺灣尖端先進生技醫藥股份有限公司94年11月11日
    、94年12月9 日濫用藥物檢驗報告附卷可稽，足見被告自白
    施用第一級毒品海洛因之情節，與事實相符，應可採信。又
    被告前因施用毒品案件，經二度送觀察、勒戒後，均認無繼
    續施用毒品之傾向，由臺灣基隆地方法院檢察署檢察官分別
    於88年6月28日、90年12月5日，各以88年度偵字第3866號、
    90年度毒偵字第1560號為不起訴處分確定，並分別於88年 6
    月29日、90年12月7 日執行完畢釋放等情，亦有臺灣高等法
    院被告前案紀錄表、前揭不起訴處分書附卷足佐。綜上所陳
    ，本案事證明確，被告於觀察、勒戒執行完畢後，5 年以內
    再犯施用毒品之犯行，堪可認定，應依法論科。
二、論罪科刑：
    (一)查海洛因係毒品危害防制條例所列管之第一級毒品，此
        為該條例第2條第2項第1 款所明定；又犯毒品危害防制
        條例第10條施用毒品之罪者，檢察官應聲請法院裁定，
        令被告入勒戒處所觀察、勒戒，經觀察、勒戒後，無繼
        續施用毒品之傾向者，應即釋放，並由檢察官為不起訴
        處分，有繼續施用毒品之傾向者，則由檢察官先聲請法
        院裁定令入戒治處所施以強制戒治，俟強制戒治期滿，
        再行釋放，並由檢察官為不起訴處分；而依前開規定觀
        察勒戒或強制戒治執行完畢釋放後，5 年內再犯施用毒
        品之罪者，檢察官應依法追訴，毒品危害防制條例第20
        條第1項、第2項、第23條第2項分別定有明文。
    (二)核被告於觀察、勒戒執行完畢後，5 年以內再犯施用第
        一級毒品海洛因之行為，係犯毒品危害防制條例第10條
        第1 項之施用第一級毒品罪。被告持有第一級毒品海洛
        因之低度行為，應為施用毒品之高度行為所吸收，不另
        論罪。被告前後多次施用第一級毒品海洛因之犯行，時
        間緊接，所犯係構成要件相同之罪名，顯係基於概括犯
        意而反覆為之，為連續犯，應依刑法第56條之規定，論
        以一罪，並依法加重其刑。公訴人雖僅就被告自94年10
        月30日為警採尿前回溯1 日內某時起，至同年12月2 日
        為警採尿前回溯1 日內某時止，連續施用第一級毒品海
        洛因之犯行提起公訴，然未據起訴部分與已起訴部分既
        有如前述連續犯之裁判上一罪關係，應為起訴效力所及
        ，本院依法併予審理。查被告前曾受如事實欄所載有期
        徒刑之執行，此有臺灣高等法院被告前案紀錄表附卷可
        考，其於有期徒刑執行完畢後5 年以內，再犯本件最重
        本刑為有期徒刑以上之刑之罪，為累犯，應遞予加重其
        刑。本院審酌被告犯罪之動機、吸食頻率、曾有施用毒
        品之前科仍不知戒除，惟犯罪後坦承犯行，且所犯之施
        用毒品犯行乃戕害自己身心健康，並未危及他人等一切
        情狀，量處如主文所示之刑。
    (三)末查，扣案白粉（毛重0.2 公克），屬毒品危害防制條
        例所明定列管之第一級毒品海洛因，此有基隆市警察局
        第一分局查獲涉嫌毒品危害防制條例毒品初步鑑驗報告
        單在卷可憑，應併同無法析離之分裝袋1 只，依毒品危
        害防制條例第18條第1 項前段之規定，宣告沒收銷燬之
        。扣案之注射針筒2 支為市售一般藥用之物，雖非專供
        施用毒品之器具，此業據本院當庭勘驗無訛（95年2 月
        8 日審判筆錄參照），然屬被告所有供施打海洛因所用
        之物，業據被告供明無誤，爰依刑法第38條第1項第2款
        之規定宣告沒收。
據上論斷，應依刑事訴訟法第273條之1第1項、第299條第1 項前
段，毒品危害防制條例第10條第1項、第18條第1項前段，刑法第
11條前段、第56條、第47條、第38條第1項第2款，判決如主文。
本案經檢察官乙○○到庭執行職務。
中    華    民    國    95    年    2     月    22    日
                  刑事第五庭法  官  楊皓清
以上正本證明與原本無異。
對於本件判決如有不服，應於收受送達後10日內，向本院提出上
訴書狀，上訴於臺灣高等法院，並按他造當事人之人數附具繕本
。
中    華    民    國    95    年    2     月    22    日
                            書記官  王月娥
附錄論罪法條：
毒品危害防制條例第10條第1項
施用第一級毒品者，處6月以上5年以下有期徒刑。


司法院資訊處製作；財團法人民間司法改革基金會備份。
